臺灣新北地方法院民事裁定
111年度聲字第218號
聲  請  人  吳張淑真
輔  助  人  吳仰企  
相  對  人  楊家毓  
上列當事人間聲請停止執行事件，本院裁定如下：
    主  文
聲請駁回。
聲請程序費用由聲請人負擔。
    理  由
一、本件聲請意旨略以：聲請人與相對人間因執行異議事件，前
    已向本院提起訴訟，案列111年度訴字第285號事件審理，然
    相對人已就聲請人之財產為強制執行，並經本院111年度司
    執字第16946號執行事件進行中，倘執行查封之財產一旦拍
    賣，勢難回復原狀，是上開強制執行事件應於異議事件判決
    確定前停止執行。
二、按提起異議之訴，法院認為有必要情形，依強制執行法第18
    條第2項規定，固得為停止強制執行之裁定，且非訟事件法
    第195條第2、3項、強制執行法第18條第2項及公證法第13條
    第3項，為兼顧債務人之權益，乃分別情形設其停止執行之
    規定。再者，非訟事件法並無類似民事訴訟法第253條及第4
    00條第1項之規定，亦無得準用之規定，是非訟事件，尚不
    發生所謂一事不再理之問題，倘非訟事件經裁定確定後，其
    裁定內容不能實現，當事人自仍得聲請更行裁定。反之，非
    訟事件經裁定確定後，苟無內容不能實現情事，當無聲請更
    行裁定之必要；若當事人再行聲請裁定，即屬欠缺權利保護
    之要件，而應予以駁回。但是否有必要情形，自應由法院依
    自由意思認定之。
三、查本件相對人主張聲請人未返還消費借貸款項，而以金錢消
    費借貸契約及110年度新北院民公龍字第102596號公證書為
    執行名義，對聲請人之財產為強制執行，聲請人因此提起確
    認公證書無效訴訟，且案列本院111年度訴字第285號事件，
    上開事實固屬實在。然查，聲請人前於民國111年2月8日亦
    以同一事由向本院聲請裁定停止本院111年度司執字第16946
    號強制執行事件之強制執行程序（下稱前案），而本院前於
    111年2月21日即已裁定「聲請人供擔保新臺幣伍拾肆萬貳仟
    柒佰零捌元後，本院111年度司執字第16946號強制執行事件
    之強制執行程序，於本院111年度訴字第285號確認公證書無
    效事件判決確定或撤回前，應暫予停止。」，此有上開裁定
    1份附卷可稽，又聲請人雖就上開裁定提起抗告，而致該裁
    定尚未確定，然衡諸本件聲請與前案聲請均係針對同一執行
    程序，且所據之資料均屬相同，另聲請人於本件並未陳述本
    件有何須更行裁定情形，是本院既已裁定如上，則聲請人本
    件聲請並無權利保護之必要，從而，聲請人之聲請，自難認
    為有理由，應予駁回。
四、依強制執行法第30條之1，民事訴訟法第95條、第78條，裁
    定如主文。
中　　華　　民　　國　　111 　年　　8 　　月　　30　　日
                  民事第五庭    法　官　曹惠玲
以上正本係照原本作成。　　　　　　　　　
如對本裁定抗告須於裁定送達後10日內向本院提出抗告狀，並應
繳納抗告費新臺幣1,000元整。
中　　華　　民　　國　　111 　年　　8 　　月　　31　　日
                                書記官  董怡彤